【裁判字號】    98,上訴,3278
【裁判日期】    981125
【裁判案由】    毒品危害防制條例
【裁判全文】
臺灣高等法院刑事判決                98年度上訴字第3278號
上  訴  人
即  被  告  甲○○
                      樓
                    （現於臺灣臺北看守所羈押中）
選任辯護人  陳垚祥律師
上列上訴人即被告因毒品危害防制條例案件，不服臺灣臺北地方
法院98年度訴字第574號，中華民國98年6月29日第一審判決（起
訴案號：臺灣臺北地方法院檢察署98年度偵字第5398號），提起
上訴，本院判決如下：
    主  文
原判決撤銷。
甲○○販賣第二級毒品，處有期徒刑肆年，扣案如附表編號一、
二、三所示之毒品均沒收銷燬之，如附表編號四、五所示毒品、
分裝袋壹仟陸佰肆拾個、ＮＯＫＩＡ牌行動電話機具壹支（內含
0000000000號ＳＩＭ卡壹張）、販賣毒品所得新臺幣
壹萬壹仟伍佰元均沒收。
    事  實
一、甲○○（綽號阿樹）明知MDMA（俗稱搖頭丸）、甲基安非他
    命、愷他命、對-甲氧基乙基安非他命（PMEA）、4-溴-2,5-
    二甲氧基苯基乙基胺分別係經我國主管機關列管之第二、三
    級毒品，不得非法持有、販賣，竟意圖營利，基於販賣第二
    、三級毒品之犯意，於民國（下同）97年10月至11月間某日
    ，在臺北縣三重市，透過綽號「如」之真實姓名年籍不詳女
    子介紹，向綽號「嘉義」之真實姓名年籍不詳男子，以含第
    二級毒品MDMA、 甲基安非他命或第三級毒品愷他命、對-甲
    氧基乙基安非他命、 4-溴-2,5-二甲氧基苯基乙基胺之藥丸
    （毒品成份詳如附表編號1 至4 所示）每顆新臺幣（下同）
    250元、第三級毒品愷他命每公克290元之代價，同時販入含
    有上開第二級、第三級毒品成份之藥丸232顆 （起訴書誤載
    為222顆）、愷他命5大包及47小包 （起訴書誤載為5大包及
    31小包）後，以其所有之0000000000號行動電話與乙○○（
    施用毒品另經檢察官偵辦）使用之0000000000號行動電話相
    互聯絡MDMA、愷他命交易事宜，而於98年1月21日凌晨0時20
    分許，在乙○○位於台北縣中和市○○路64巷14弄26號3 樓
    住處附近，以含第二級毒品MDMA藥丸每顆400元、 第三級毒
    品愷他命每公克500 元代價，同時販賣10顆MDMA藥丸、15包
    （每包約1公克）愷他命予乙○○1次，收取價金共計11,500
    元。嗣於98年1 月22日22時30分許，經警查獲乙○○，並扣
    得乙○○甫向甲○○購得之前開MDMA、愷他命，再依乙○○
    供出毒品來源，於98年2月19日20時許，在台北市○○○路○
    段、興安街口，查獲甲○○，並在甲○○身上、背包、使用
    之車牌號碼8058-RK 號自用小客車內，及台北縣三重市○○
    ○路315巷16弄30號3樓3 樓甲○○住處，分別扣得甲○○所
    有供販賣用之如附表所示之第二級、第三級毒品（上開毒品
    成份、驗餘重量分別詳如附表所示）、0000000000號行動電
    話1具（含SIM卡1枚）、 預供販賣用之分裝袋1640個，及現
    金26,100元（含販毒所得11, 500元），如悉上情。
二、案經臺北市政府警察局中山分局報請臺灣臺北地方法院檢察
    署檢察官偵查起訴。
    訴。
    理  由
一、刑事訴訟法第264條第2項關於起訴書程式之規定，旨在界定
    起訴之對象，亦即審判之客體，並兼顧被告行使防禦權之範
    圍，其中屬於絕對必要記載事項之「犯罪事實」，係指犯罪
    構成要件之具體事實。故所謂犯罪已經起訴，係指起訴書之
    犯罪事實欄，已就特定犯罪之構成要件具體事實，加以記載
    ，並足據以與其他犯罪事實區分，始克當之（最高法院89年
    度台上字第2407號、97年度台上字第3620號判決意旨參照）
    。又刑法於94年2月2日修正公布，95年7月1日生效施行，因
    刪除連續犯規定，對多次販賣毒品犯行，改採一罪一罰，毒
    品危害防制條例第4 條所規定之販賣毒品罪，雖不以販入之
    後復行賣出為要件，祇要以營利為目的，將毒品販入或賣出
    ，有一於此，其犯罪即為完成。惟其行為態樣，可分為販入
    、賣出、販入後復行賣出等三種情形。其中販入或賣出，有
    一於此，其犯罪固屬完成；但在販入後復行賣出之場合，行
    為人意圖營利而販入毒品後，至首次賣出，乃二個舉動之接
    續實行，仍祇成立一個販賣既遂罪。然而，其後之販賣行為
    （即第二次以後之賣出），則屬另一次行為，不能將第二次
    以後之各次賣出行為，重復併入原始之販入行為合併為一次
    之評價，反覆論以一個販賣既遂罪。本件起訴書關於犯罪事
    實欄僅記載「甲○○…竟意圖營利，基於販賣第二、三級毒
    品之犯意，於民國97年10月至11月間某日，臺北縣三重市，
    透過真實姓名年籍不詳綽號『如』女子之介紹而來真實姓名
    年籍不詳之友人…販入MDMA共222顆、愷他命5大包（另附贈
    31小他包愷他命），嗣於98年2月19日晚間8時許，在臺北市
    中山區○○○路○段、興安街口，為警查獲…。」， 並無起
    訴被告甲○○販入後之賣出之行為，揆諸前開說明，本次起
    訴被告販入第二級、第三級毒品之犯罪事實，雖能擴張及於
    實質上一罪之首次賣出行為，然被告第二次以後之賣出行為
    並非在本件起訴範圍，先予敘明。
二、另按刑事訴訟法有關傳聞法則及例外規定（第159條至159條
    之5），如條文已明定得為證據者（如第159條之1第1項），
    或依規定原則上有證據能力（如第159條之1第2項）， 但當
    事人未抗辯其有例外否定證據能力情形者，即無庸就其如何
    具有證據能力而為說明。又本院認定本件事實所引用之被告
    以外之人於審判外陳述，包括人證及文書證據等，並無證據
    證明係公務員違背法定程序所取得，且檢察官、被告及辯護
    人於本院準備程序對本院所引用之相關卷證，均同意有證據
    能力（見本院98年9月10日準備程序筆錄第4頁、第5頁） ，
    迄至言詞辯論終結前未再聲明異議。又該等證據，亦無刑事
    訴訟法第159條之4之顯有不可信之情況與不得作為證據之情
    形。本院審酌上開證據資料製作時之情況，尚無違法不當及
    證明力明顯過低之瑕疵，亦認為以之作為證據應屬適當，是
    依刑事訴訟法第159條至第159條之5 規定，所引用之前開人
    證及文書證據，均有證據能力。
三、訊據被告甲○○對於上揭犯罪事實坦承不諱，惟辯稱：警方
    查獲乙○○時祇知有綽號「阿樹」之人及其行動電話號碼，
    而伊並非該行動電話號碼之申請人，警方祇依乙○○之供述
    ，而推測有販賣毒品之情，尚不知犯罪之人為何人，伊為警
    盤查時主動提供隨身包供警方檢視，而陸續起獲本件之毒品
    ，應屬對未發覺之罪自首云云。經查：
  (一)被告之綽號為「阿樹」，基於營利之意思，於97年10至11月
    間某日，在臺北縣三重市，向綽號「嘉義」之不詳真實姓名
    年籍男子，以含第二級毒品MDMA、甲基安非他命或第三級毒
    品愷他命、對-甲氧基乙基安非他命、4-溴-2,5-二甲氧基苯
    基乙基胺之藥丸每顆新臺幣（下同）250元、 第三級毒品愷
    他命每公克290元之代價，同時販入上開藥丸232顆、愷他命
    5 大包及47小包後，以其所有之0000000000號行動電話與乙
    ○○使用之0000000000號行動電話相互聯絡MDMA、愷他命交
    易事宜，而於98年1月21日凌晨0時20分許，在乙○○位於台
    北縣中和市○○路64巷14弄26號3 樓住處附近，以第二級毒
    品MDMA藥丸每顆400元、第三級毒品愷他命每公克500元代價
    ，同時出售10顆MDMA藥丸、15包（每包約1公克） 愷他命予
    乙○○等事實，迭據被告於警詢、偵查及本院準備程序、審
    理中坦承不諱 （見偵查卷第13頁、第65頁、本院98年9月10
    日準備程序筆錄第2頁至第4頁、本院98年10月21日審判筆錄
    第12頁至第15頁），核與證人乙○○於警詢中陳述其持有而
    為警方查獲之MDMA藥丸10顆、愷他命15包係來自使用000000
    0000號行動電話之綽號「阿樹」之男子等情節相符（見偵查
    卷第17頁至第20頁）；並有被告所有之0000000000號行動電
    話之通聯紀錄在卷可稽（見原審卷第15頁至第66頁），顯示
    被告以上開電話頻頻與乙○○所使用之0000000000號行動電
    話相互聯絡，本件案發前最後一通聯絡時間係98年1 月21日
    凌晨0 時20分許，被告之行動電話發話基地台位置在台北縣
    中和市○○路42號10樓之3， 即乙○○位於同縣市○○路64
    巷14弄26號3樓居處附近；復有藥丸222顆、白色細晶體37包
    、NOKIA牌行電話機具1支（含0000000000號SIM卡1枚）、現
    金26,000元扣案可佐，而上開藥丸222 顆、白色細晶體37包
    ，經送鑑定結果，藥丸檢出第二級毒品MDMA、甲基安非他命
    或第三級毒品愷他命、對-甲氧基乙基安非他命、4-溴-2,5-
    二甲氧基苯基乙基胺（檢出毒品種類、驗餘淨重均詳如附表
    ），白色細晶體檢出第三級毒品愷他命成份（驗餘毛重490.
    53公克），亦有內政部警政署刑事警察局98年3 月26日刑鑑
    字第0980029139號鑑定書乙紙在卷可稽（見原審卷第78頁）
    。堪證被告上開任意性自白與事實相符，足資為斷罪科刑之
    基礎。
  (二)被告及其辯護人均辯以：警方查獲乙○○時祇知有綽號「阿
    樹」之人及其行動電話號碼，而伊並非該行動電話號碼之申
    請人，警方祇依乙○○之供述，而推測有販賣毒品之情，尚
    不知犯罪之人為何人，伊為警盤查時主動提供隨身包供警方
    檢視，而陸續起獲本件之毒品，應屬對未發覺之罪自首云云
    。按刑法第62條所謂自首，係指犯人在其犯罪未發覺前，向
    該管公務員申告自己之犯罪事實，而自願接受裁判而言。所
    謂發覺，固非以有偵查犯罪職權之機關或人員確知其犯罪無
    誤為必要，只須有確切之根據得為合理之可疑者，即足當之
    （最高法院26年度渝上字第1839號、72年度台上字第641 號
    判例參照）。本件警方係依證人乙○○於警詢時供稱：綽號
    「阿樹」者寄放MDMA、愷他命，託其販賣，「阿樹」會介紹
    買主到其住處，由其出面交易，「阿樹」電話號碼係000000
    0000等情（見偵查卷第18頁至第20頁），由承辦員警謝明宏
    佯裝買主撥打0000000000號行動電話，確認該行動電話之使
    用人是綽號「阿樹」者無誤，再佯稱欲向「阿樹」購買5 顆
    MDMA藥丸，雙方相約於98年2 月19日20時許，在台北市○○
    ○路○ 段、興安街口交易，警方依約至上開地點，並再以電
    話互相聯絡，確認在現場之被告即係綽號「阿樹」之賣主，
    乃上前查獲被告，被告當時手中握有5 顆藥丸等情，業據證
    人即承辦員警丙○○、謝明宏具結證述綦詳 （見原審卷158
    頁反面、第159頁、本院98年10月21日審判筆錄第2頁至第5
    頁）。觀諸上述查獲情節，員警於查獲被告之前，已有確切
    之根據得為合理懷疑被告涉嫌販賣第二級、第三級毒品，是
    被告縱在警方趨前盤查時即坦承犯行，充其量僅屬自白犯行
    而已，並不符合自首之要件。被告及辯護人辯稱：被告本案
    之犯行，得邀享自首減刑之寬典云云，並非正確。
  (三)至證人乙○○於警詢中陳稱：其持有之MDMA、愷他命是綽號
    「阿樹」寄賣，其自97年12月初開始受託販賣，迄被查獲止
    獲利約5、6千元云云（見偵查卷第17頁、第18頁），惟經被
    告否認有寄放毒品在乙○○處而共同販賣毒品之情，且證人
    乙○○此部分所述缺乏實據，尚不足執為不利於被告之認定
    ；證人乙○○復於偵查中證稱：其不認識被告，從未謀面云
    云（見偵查卷第83頁），然查，證人乙○○與被告使用之行
    動電話有密集通聯，且不乏於深夜通話，有前揭通聯紀錄可
    考，若謂二人素不相識，從未謀面，孰誰能信？況警方係依
    據證人乙○○供述其上游即綽號「阿樹」之行動電話號碼，
    佯裝買主撥打該行動電話號碼與綽號「阿樹」之人通話，相
    約碰面交易毒品，果真在約定地點查獲攜帶毒品前來之被告
    等情，已如前述，益徵被告確實係證人乙○○之毒品上游無
    誤。證人乙○○上開不認識被告之陳述，顯屬迴護被告之詞
    ，亦不足採。
  (四)本件被告以藥丸每顆250元、愷他命每公克290元等價格販入
    ，而以每顆藥丸400元、愷他命每公克500元之等價格賣出，
    業經認定如前，復參以被告自承其未曾施用第二級毒品MDMA
    之情（見本院989月10日準備程序筆錄第3頁），顯於販入之
    初即具營利之意圖甚明。
  (五)綜上所述，本件事證明確，被告販賣第二級、第三級毒品之
    犯行，堪以認定，應依法論科。
四、論罪部分：
  (一)法律變更之比較：
    被告行為後，毒品危害防制條例第4條業於98年5月20日以華
    總一義字第09800125141號修正公布，新法第4條規定：「製
    造、運輸、販賣第一級毒品者，處死刑或無期徒刑；處無期
    徒刑者，得併科新臺幣2 千萬元以下罰金。製造、運輸、販
    賣第二級毒品者，處無期徒刑或7 年以上有期徒刑，得併科
    新臺幣1 千萬元以下罰金。製造、運輸、販賣第三級毒品者
    ，處5年以上有期徒刑，得併科新臺幣7百萬元以下罰金。製
    造、運輸、販賣第四級毒品者，處3年以上10 年以下有期徒
    刑，得併科新臺幣3 百萬元以下罰金。製造、運輸、販賣專
    供製造或施用毒品之器具者，處1年以上7年以下有期徒刑，
    得併科新臺幣1百萬元以下罰金。前5項之未遂犯罰之」，而
    舊法第4 條規定：「製造、運輸、販賣第一級毒品者，處死
    刑或無期徒刑；處無期徒刑者，得併科新臺幣1 千萬元以下
    罰金。製造、運輸、販賣第二級毒品者，處無期徒刑或7 年
    以上有期徒刑，得併科新臺幣7 百萬元以下罰金。製造、運
    輸、販賣第三級毒品者，處5 年以上有期徒刑，得併科新臺
    幣5百萬元以下罰金。製造、運輸、販賣第四級毒品者，處3
    年以上10年以下有期徒刑，得併科新臺幣3 百萬元以下罰金
    。製造、運輸、販賣專供製造或施用毒品之器具者，處1 年
    以上7年以下有期徒刑，得併科新臺幣1百萬元以下罰金。前
    5 項之未遂犯罰之」，經比較修正前後關於罰金刑之規定，
    固以修正前法律，較有利於被告，惟按毒品危害防制條例第
    17條亦同時修正公布，新法第17條規定：「犯第4條至第8條
    、第10條或第11條之罪，供出毒品來源，因而查獲其他正犯
    或共犯者，減輕或免除其刑。犯第4條至第8條之罪於偵查及
    審判中均自白者，減輕其刑」，而舊法第17條規定：「犯第
    4條第1項至第4項、第5條第1項至第4項前段、第6條第1項至
    第4項、第7條第1項至第4項、第8條第1項至第4 項、第10條
    或第11條第1項、第2項之罪，供出毒品來源，因而破獲者，
    得減輕其刑」。查本件被告係犯毒品危害防制條例第4條第2
    項、第3 項之販賣第二級毒品、販賣第三級毒品罪，被告已
    於偵查及本院審理時自白犯罪，經比較新舊法結果，以新法
    對被告有利，是綜合適用修正前、後之罪、刑相關規定予以
    比較，修正後之規定顯較修正前之規定對被告有利，因此，
    依刑法第2條第1項前段規定，自應整體適用修正後毒品危害
    防制條例之規定。
  (二)按毒品危害防制條例第4 條所規定之販賣毒品罪，雖不以販
    入之後復行賣出為要件，祇要以營利為目的，將毒品販入或
    賣出，有一於此，其犯罪即為完成。惟其行為態樣，可分為
    販入、賣出、販入後復行賣出等三種情形。其中販入或賣出
    ，有一於此，其犯罪固屬完成；但在販入後復行賣出之場合
    ，行為人意圖營利而販入毒品後，至首次賣出，乃二個舉動
    之接續實行，仍祇成立一個販賣既遂罪。核被告所為，係犯
    係犯修正後毒品危害防制條例第4條第2項、第3 項之販賣第
    二級毒品、販賣第三級毒品罪。被告販入第二級、第三級毒
    品後，賣出部分毒品予乙○○，前後二次舉動，應認基於單
    一犯意之接續行為，仍祇成立一個販賣第二級毒品、第三級
    毒品既遂罪。被告持有第二級、第三級毒品之低度行為，各
    為其販賣之高度行為所吸收，均不另論罪。被告賣出第二級
    毒品、第三級毒品予證人乙○○1 次之行為，起訴書雖未論
    及，惟與起訴論罪科刑之販入第二級毒品、第三級毒品部分
    ，有接續犯之實質上一罪關係，為起訴效力所及，本院自應
    併予審理，附此敘明。被告以一個販賣行為，同時販賣第二
    級、第三級毒品，為想像競合犯，應從一重之販賣第二級毒
    品罪處斷。又被告於偵查及本院審理中自白犯罪，應依修正
    後毒品危害防制條例第17條第2項之規定減輕其刑。
五、撤銷原判決之理由及科刑：
  (一)原審就被告論罪科刑，固非無見。惟查：(1)起訴範圍不包括
    被告販入毒品後，第二次以後之賣出行為，已如上述，原審
    遽對被告遭警以「釣魚」方式誘捕而未完成毒品交易之行為
    ，另論科販賣第二級毒品未遂罪刑，顯有未受請求之事項予
    以判決之違誤。(2)被告行為後，毒品危害防制條例已有修正
    ，如前所述，原審未及為新舊法之比較，尚有未當。(3)被告
    為警查獲如附表編號1至4所示藥丸共222顆、如附表編號5所
    示愷他命5 大包及32小包，加上之前已賣出乙○○10顆MDMA
    、15小包愷他命，則被告販入之藥丸應為232 顆、愷他命應
    為5 大包及47小包，原審猶認被告販入毒品與被查扣之數量
    相同，亦有未合。(4)查獲製造、運輸、販賣、意圖販賣而持
    有、以非法方法使人施用、引誘他人施用及轉讓第三級毒品
    之沒收，並無特別規定，如其行為已構成犯罪，則該毒品即
    屬不受法律保護之違禁物，應回歸刑法第38條第1項第1款之
    規定沒收（最高法院96年度台上字第6867號判決參照）。原
    判決就扣案如附表編號4（即原判決附表編號1-1）第三級毒
    品藥丸，依毒品危害防制條例第18條第1 項規定，宣告沒入
    銷燬，亦有未洽。(5)犯販賣第二級、第三級毒品罪者，其供
    犯罪所用之財物，固應優先適用毒品危害防制條例第19條第
    1 項義務沒收之規定，予以沒收；但如係供犯罪預備之物，
    則不能適用上開特別規定，而須依刑法第38條第1項第2款為
    沒收之宣告（最高法院92年台上字第5872號）。扣案分裝袋
    1640個，係被告預供販賣第二級、第三級毒品所用，原判決
    依毒品危害防制條例第19條第1 項規定宣告沒收，同有違誤
    。(6)販毒所得之財物沒收之，如全部或一部不能沒收時，追
    徵其價額或以其財產抵償之，毒品危害防制條例第19條第1
    項定有明文；故販賣毒品所得應如實審認，原審對被告賣出
    毒品給乙○○之所得，未予認定，逕將被告遭扣案之現金
    26,100元，認係販毒所得而全數沒收，仍有違誤。(7)扣案筆
    記帳冊1 本及內置門號0000000000號SIM卡之NOKIA廠牌手機
    等物，因與本案無涉（如下述），自無庸併予宣告沒收人，
    原判決誤為沒收，同有違失。被告上訴以本件犯行得享自首
    減刑之寬典，雖無理由，惟原判決既有上開可議之處，自應
    由本院撤銷，並就販賣毒品予乙○○部分改判；至被告於98
    年2 月19日晚上，經警方以「釣魚」方式引誘被告同意賣出
    第二級毒品MDMA而未實際完成交易部分，非屬起訴範圍，原
    判決就此部分雖經本院撤銷，亦無庸另行審理改判。
  (二)爰審酌被告明知毒品對人類之危害，然竟為謀取不法暴利，
    販入毒品供賣出之用，並已從事賣出第二級毒品MDMA及第三
    級毒品愷他命予他人之行為，不啻誘使購毒者犯罪，因此衍
    生犯罪、流毒甚深，危害社會治安、國民生活健康嚴重，惟
    念被告於犯後坦承犯行，犯後態度尚稱良好等一切情狀，檢
    察官於起訴書雖對被告具體求處有期徒刑10年，本院以上開
    理由認檢察官對被告之求刑稍嫌過重，爰量處有期徒刑4 年
    。
六、沒收：
  (一)扣案如附表編號1、2、3 所示藥丸，均有第二級毒品成份，
    應依毒品危害防制條例第18條第1 項前段之規定併予宣告沒
    收銷燬之（至鑑驗用罄之部分，既已滅失，自無庸再予以宣
    告沒收）。
  (二)按毒品危害防制條例第2條第2項規定，毒品依其成癮性、濫
    用性及對社會危害性分為四級，並就製造、運輸、販賣、意
    圖販賣而持有、以非法方法使人施用、引誘他人施用及轉讓
    等不同品項毒品之行為，分別定其處罰。…惟鑑於第三、四
    級毒品均係管制藥品，特於同條例第11條之1 明定無正當理
    由，不得擅自持有；第18條第1 項後段復規定查獲之第三、
    四級毒品，無正當理由而擅自持有者，沒入銷燬之。從而，
    依同條例第18條第1 項後段應沒入銷燬之毒品，專指查獲之
    施用、持有第三、四級毒品而言（惟依98年5 月20日修正公
    布之毒品危害防制條例第11條第5項、第6項規定，已就持有
    第三級、第四級毒品達純質淨重20公克以上論以刑責，是此
    部分應沒入銷燬之第三級、第四級毒品應限於持有純質淨重
    未滿20公克之情形）；倘係查獲之製造、運輸、販賣、意圖
    販賣而持有、以非法方法使人施用、引誘他人施用或轉讓之
    第三、四級毒品，既屬同條例相關法條明文規定處罰之犯罪
    行為，即非該條項應沒入銷燬之範圍。又同條例第19條第1
    項所定「供犯罪所用或因犯罪所得之物」，係指犯第4 條至
    第9條、第12條、第13條或第14條第1項、第2 項之罪所用或
    所得之物，不包括毒品本身在內，自不得為第三、四級毒品
    之沒收依據。同條例對於查獲之製造、運輸、販賣、意圖販
    賣而持有、以非法方法使人施用、引誘他人施用及轉讓第三
    、四級毒品之沒收，並無特別規定，如其行為已構成犯罪，
    則該毒品即屬不受法律保護之違禁物，應回歸刑法之適用，
    依刑法第38條第1項第1款之規定沒收之（最高法院96年度臺
    上字第6867號判決意旨參照）。依上開說明，扣案如附表編
    號4所示之藥丸、編號5所示愷他命，經內政部警政署刑事警
    察局檢驗結果，均檢出第三級毒品成分，為違禁物，應依刑
    法第38條第1項第1款規定沒收（至鑑驗用罄之部分，既已滅
    失，自無庸再予以宣告沒收）；包裹上開愷他命毒品之外包
    裝袋，以現階段鑑定技術，尚難與愷他命完全析離，自應依
    同款規定併予沒收。
  (三)扣案之NOKIA牌行動電話機具一支（含門號0000000000號SIM
    卡1張）， 係被告持以用與證人乙○○聯繫交易毒品工具，
    雖門號申請人名義並非被告，但實際上係被告出資購得而被
    告所有，業據其陳明無訛（見本院98年10月21日審判筆錄第
    14頁）； 以及被告既以MDMA藥丸每顆400元、愷他命每公克
    500元代價，出售MDMA藥丸10顆、愷他命15小包（每包約重1
    公克）予乙○○，且被告為警查獲並扣得其所有現金26,100
    元，其中有包含販賣毒品給乙○○之所得等情，為被告供明
    在卷（見本院98年9月10日準備程序筆錄第2頁、98年10月21
    日審判筆錄第14頁、第15頁），則上開查扣現金中自包含販
    賣第二級毒品MDMA所得之4,000元（10×400＝4,000元） 及
    販賣第三級毒品愷他命所得之7,500元 （15×500＝7,500元
    ）共計11,500元，此11,500元乃被告因本件犯罪所得之財物
    。均應依毒品危害防制條例第19條第1 項規定沒收之。
  (四)分裝袋1640個，為被告所有預供販賣第二級毒品、第三級毒
    品所用，為其供明在卷（見偵查卷第10頁），依刑法第38條
    第1項第2款規定沒收。
  (五)至現金14,600元（即扣案之26,100元減去應沒收之11,500元
    ）、筆記帳冊1 本及內置門號0000000000號SIM卡之NOKIA廠
    牌手機，並無證據可認與被告販賣毒品有關，自無從於本件
    諭知沒收，併予敘明。
據上論斷，應依刑事訴訟法第369條第1項前段、第364條、第299
條第1項前段，修正後毒品危害防制條例第4條第2項、第3項、第
17 條第2項，毒品危害防制條例第19條第1項，刑法第2條第1 項
後段、第11條、第55條、第38條第1項第1款、第2 款，判決如主
文。
本案經檢察官賴正聲到庭執行職務。
中    華    民    國    98    年    11    月    25    日
                  刑事第九庭審判長法  官  周盈文
                                  法  官  詹駿鴻
                                  法  官  何信慶
以上正本證明與原本無異。
如不服本判決，應於收受送達後10日內向本院提出上訴書狀，其
未敘述上訴之理由者並得於提起上訴後10日內向本院補提理由書
（均須按他造當事人之人數附繕本）「切勿逕送上級法院」。
                                  書記官  王泰元
中    華    民    國    98    年    11    月    25    日
附錄：本案論罪科刑法條全文
毒品危害防制條例第4條
製造、運輸、販賣第一級毒品者，處死刑或無期徒刑；處無期徒
刑者，得併科新臺幣2 千萬元以下罰金。
製造、運輸、販賣第二級毒品者，處無期徒刑或7 年以上有期徒
刑，得併科新臺幣1 千萬元以下罰金。
製造、運輸、販賣第三級毒品者，處5 年以上有期徒刑，得併科
新臺幣7 百萬元以下罰金。
製造、運輸、販賣第四級毒品者，處3 年以上10年以下有期徒刑
，得併科新臺幣3 百萬元以下罰金。
製造、運輸、販賣專供製造或施用毒品之器具者，處1年以上7年
以下有期徒刑，得併科新臺幣1 百萬元以下罰金。
前五項之未遂犯罰之。
附表（扣案毒品）
┌──┬─────┬────────────┬─────┐
│編號│扣案毒品  │鑑驗結果                │驗餘重量  │
├──┼─────┼────────────┼─────┤
│1   │紅色圓形藥│第二級毒品MDMA，純度59% │驗餘淨重  │
│    │錠        │第二級毒品甲基安非他命  │28.75公   │
│    │          │第三級毒品愷他命        │克        │
├──┼─────┼────────────┼─────┤
│2   │橘紅色圓形│第二級毒品甲基安非他命  │驗餘淨重  │
│    │藥錠      │                        │0.93 公克 │
├──┼─────┼────────────┼─────┤
│3   │紅色圓形藥│第二級毒品甲基安非他命  │驗餘淨重  │
│    │錠1顆     │第三級毒品4-溴-2,5-二甲 │0.05 公克 │
│    │          │氧基苯基乙基胺          │          │
│    │          │第四級毒品先驅原料麻黃│          │
├──┼─────┼────────────┼─────┤
│4   │潮濕型黃色│第三級毒品對-甲氧基乙基 │驗餘淨重  │
│    │圓形藥錠  │安非他命，純度12%       │34.26公   │
│    │          │                        │克        │
├──┼─────┼────────────┼─────┤
│5   │白色細晶體│第三級毒品愷他命，純度  │驗餘毛重  │
│    │共37包    │97%。                   │490.53公  │
│    │          │                        │克（含外包│
│    │          │                        │裝袋17個）│
└──┴─────┴────────────┴─────┘


司法院資訊處製作；財團法人民間司法改革基金會備份。
